【裁判字號】    90,訴,140
【裁判日期】    900925
【裁判案由】    違反毒品危害防制條例
【裁判全文】
臺灣花蓮地方法院刑事判決                            九十年度訴字第一四０號
    公  訴  人  臺灣花蓮地方法院檢察署檢察官
    被      告  甲○○
右被告因違反毒品危害防制條例案件，茲經檢察官提起公訴（九十年度偵緝字第四四
號），本院判決如左：
    主  文
甲○○連續轉讓第二級毒品，處有期徒刑捌月。
    事  實
一、甲○○素行不佳，前曾於民國（下同）八十九年間五月間因攜帶兇器竊盜罪，經
    本院以八十九年度易字第四一四號判處有期徒刑七月確定（緩刑三年），目前仍
    緩刑中，猶不知悔改，復基於無償轉讓第二級毒品安非他命之概括犯意，於八十
    九年九月初某日、八十九年十一月八日十九時許在其花蓮縣光復鄉○○路○段一
    三四號住處，連續二次將其所有之微量第二級毒品安非他命無償轉讓予乙○○（
    服役中）施用。嗣於八十九年十一月十日乙○○收假返回所屬部隊時經部隊作尿
    液篩檢，經檢驗結果呈甲基安非他命陽性反應而查獲（乙○○所涉違反毒品危害
    防制條例案件，業經台灣台東地方法院檢察署以九十年度毒偵字第二一號分案受
    理，並經該署檢察官聲請台灣台東地方法院以九十年毒聲字第五七號裁定乙○○
    施用第二級毒品，送勒戒處所觀察、勒戒確定），並循線查獲上情。
二、案經台東憲兵隊移送台灣台東地方法院檢察署呈請台灣高等法院花蓮分院檢察署
    檢察長令轉臺灣花蓮地方法院檢察署檢察官偵查起訴。
    理  由
一、訊據被告甲○○矢口否認上述犯行，辯稱：伊與乙○○係國小同學和鄰居，雖認
    識乙○○，但乙○○在當兵之後就沒有和他聯絡，伊並沒有轉讓安非他命給乙○
    ○施用等語。惟查，證人乙○○目前在台東某部隊服役中，因勤務關係無法至本
    院作證（本院已依法傳喚三次），但其業於台灣台東地方法院檢察署檢察官偵查
    時結證稱「我第一次吸食安非他命是於八十九年九月初某日，第二次是在同年十
    一月八日晚上七時許，兩次都是在花蓮縣光復鄉○○村○○路甲○○住處內吸食
    」、「這兩次吸食的安非他命都是甲○○無償提供給我的，轉讓地點都是在甲○
    ○光復鄉住處」等語（見台灣台東地方法院檢察署九十年度毒偵字第二一號案卷
    第一三頁第四行），嗣經該署檢察官提示被告甲○○之口卡片於偵查時當庭命乙
    ○○指認，乙○○亦明確指認安非他命即為被告甲○○所轉讓（見上述案卷第二
    五頁）。又乙○○上開所涉違反毒品危害防制條例案件，業經台灣台東地方法院
    檢察署以九十年度毒偵字第二一號分案受理，並經該署檢察官聲請台灣台東地方
    法院以九十年毒聲字第五七號裁定乙○○施用第二級毒品，送勒戒處所觀察、勒
    戒確定，有空軍第七醫務中隊檢驗科尿液分析報告表、台灣台東地方法院九十年
    度毒聲字第五七號裁定書、指揮執行書（以上均為影本）各一紙附卷可稽，而被
    告亦自承伊與證人乙○○並無故舊怨隙，乙○○所為之證述應無攀誣構陷之理，
    是被告所辯顯屬事後飾卸之詞，不足採信，本件事證明確，被告犯行洵堪認定，
    應予依法論科。
二、核被告甲○○所為，係犯毒品危害防制條例第八條第二項之轉讓第二級毒品罪。
    又被告先後二次轉讓安非他命之犯行，時間緊接，構成要件相同，顯係基於概括
    之犯意反覆為之，應依連續犯之規定加重其刑。爰審酌被告無償提供安非命予人
    施用，惡性非輕，惟轉讓次數僅二次，且轉讓數量尚屬微少，及其犯罪後之態度
    等一切情狀，量處如主文所示之刑。
據上論斷，應依刑事訴訟法第二百九十九條第一項前段，毒品危害防制條例第八條第
二項，刑法第十一條前段、第五十六條，判決如主文。
中      華      民      國    九十      年      九      月    二十五    日
                              臺灣花蓮地方法院刑事庭
                                  法  官  林  國  泰
右正本證明與原本無異。
如不服本判決，應於判決送達後十日內向本院提出上訴狀( 應附繕本 )。
                                  法院書記官
中      華      民      國    九十      年      九      月    二十六    日
附錄本判決論罪之法律條文：
毒品危害防制條例第八條第二項：
轉讓第二級毒品者，處六月以上五年以下有期徒刑，得併科新臺幣七十萬元以下罰金
。


司法院資訊處製作；財團法人民間司法改革基金會備份。
